臺灣臺中地方法院民事裁定
              111年度司監宣字第337號
聲  請  人  陳淑芬  


            陳文彬  




相  對  人  楊素貞  

上列聲請人聲請選任特別代理人事件，本院裁定如下：
    主  文
選任楊素員為受監護宣告人楊素貞辦理被繼承人陳木發遺產分割
相關事宜之特別代理人。
聲請程序費用新臺幣壹仟元由相對人負擔。
    理  由
一、本件聲請意旨略以：聲請人陳淑芬、陳文彬為相對人楊素貞
    （女、民國00年0月00日生）之子女，相對人前於111年4月2
    3日法院裁定監護生效，由其子即聲請人陳文彬任監護人，
    而聲請人之父、相對人之配偶即被繼承人陳木發於110年11
    月15日死亡，遺有不動產等財產，聲請人欲辦理被繼承人陳
    木發之遺產分割，然相對人之法定代理人即聲請人陳文彬亦
    為繼承人，有法律上之利害衝突，爰聲請選任關係人即相對
    人之胞妹楊素員（女、47年5月20日生、身分證統一編號：Z
    000000000號）為相對人辦理被繼承人遺產分割相關事宜之
    特別代理人等語，並提出遺產分割協議書、親屬會議紀錄、
    同意書、親屬系統表、遺產稅免稅證明書、本院111年度監
    宣字第120號裁定及確定證明書、印鑑證明、戶籍謄本、土
    地及建物登記謄本等為證。
二、按監護人之行為與受監護人之利益相反或依法不得代理時，
    法院得因監護人、受監護人、主管機關、社會福利機構或其
    他利害關係人之聲請或依職權，為受監護人選任特別代理人
    ，民法第1098條第2項定有明文；前開規定依民法第1113條
    規定，準用於成年人之監護。
三、經查，聲請人主張之前開事實，業據其提出上開書證為證，
    而相對人前經本院以111年度監宣字第120號裁定選定聲請人
    陳文彬為相對人之監護人，亦有該裁定及確定證明書、戶籍
    謄本在卷可稽，堪信為真正。聲請人陳文彬既為相對人之法
    定代理人，聲請人與相對人均同為被繼承人陳木發之繼承人
    ，關於被繼承人陳木發之遺產分割事宜，聲請人陳文彬如擔
    任相對人之法定代理人，顯然利益衝突，聲請人陳文彬依法
    不得代理相對人，聲請人聲請為該等事宜為相對人選任特別
    代理人，自屬有據。而關係人楊素員係為相對人之胞妹，且
    同意擔任相對人之特別代理人，有其所簽署之同意書在卷可
    憑，又據聲請人提出之遺產分割協議書，被繼承人陳木發所
    遺坐落於臺中市○○區○○段000地號土地及其上同段486建號門
    牌號碼為臺中市○○區○○路000巷00弄00號建物、權利範圍均
    為全部、存款新臺幣（下同）187,565元、債權10,283元與
    投資價額171,446元等財產，均由相對人單獨取得上開不動
    產及存款、債權與投資之全部，相對人之應繼分已獲有保障
    。準此，本院認由關係人楊素員擔任相對人辦理被繼承人陳
    木發遺產分割相關事宜之特別代理人，應屬妥適，爰選任之
    。
四、依家事事件法第164條第2項之規定，裁定如主文。
中　　華　　民　　國　 111　　年　　7 　　月　　13  　日
                  家事法庭  司法事務官  沈珮純
以上正本係照原本作成。
如不服本裁定應於送達後10日內向本院提出抗告狀，並繳納抗告
費新臺幣1,000元。
中　　華　　民　　國　 111　　年　　7 　　月　　13　　日
                            書  記  官  張琳紫